【裁判字號】    92,訴,453
【裁判日期】    920312
【裁判案由】    毒品危害防制條例
【裁判全文】
臺灣臺中地方法院刑事判決                          九十二年度訴字第四五三號
    公  訴  人  臺灣臺中地方法院檢察署檢察官
    被      告  甲○○
右列被告因違反毒品危害防制條例案件，經檢察官提起公訴（九十一年度毒偵字第三
四七四號、第三七二一號），本院判決如左：
    主  文
甲○○連續施用第一級毒品，累犯，處有期徒刑拾月，扣案之第一級毒品海洛因貳包
（合計淨重壹點零貳公克、包裝重零點肆肆公克），及含第一級毒品海洛因殘渣分裝
袋壹只，均沒收銷燬之；又連續施用第二級毒品，累犯，處有期徒刑伍月，扣案之含
第二級毒品甲基安非他命殘渣分裝袋貳只，均沒收銷燬之，扣案之玻璃試管、塑膠吸
管各壹支，及分裝袋壹包，均沒收；應執行有期徒刑壹年貳月，扣案之第一級毒品海
洛因貳包（合計淨重壹點零貳公克、包裝重零點肆肆公克），含第一級毒品海洛因殘
渣分裝袋壹只，及含第二級毒品甲基安非他命殘渣分裝袋貳只，均沒收銷燬之，扣案
之玻璃試管、塑膠吸管各壹支，及分裝袋壹包，均沒收。
    事  實
一、甲○○曾因違反肅清煙毒條例及麻醉藥品管理條例案件，先後經本院於民國八十
    四年二月二十三日、四月二十一日，分別以八十三年度訴字第四二九七號、八十
    四年度訴緝字第一八五號，判處有期徒刑四月、三年四月確定。復經本院以八十
    四年度聲字第二六九九號裁定應執行有期徒刑三年六月確定，甫於八十七年四月
    二十九日假釋期滿，未經撤銷，視為執行完畢。又因施用毒品案件，經本院以八
    十九年度毒聲字第六一七六號裁定送勒戒處所觀察、勒戒後，認有繼續施用毒品
    之傾向，經本院於八十九年十一月二十三日，以八十九年度毒聲字第六九四七號
    裁定令入戒治處所施以強制戒治一年。嗣經本院於九十年四月二十五日，以九十
    年度毒聲字第二○六九號裁定停止戒治，所餘戒治期間付保護管束，復經本院於
    九十年七月十日，以九十年度毒聲字第三三二一號裁定撤銷停止戒治，令入戒治
    處所施以強制戒治。戒治期滿後，業經臺灣臺中地方法院檢察署檢察官於九十一
    年七月二日，以九十一年度毒偵字第二九二號為不起訴處分確定。猶不知悔改，
    基於連續施用第一級毒品海洛因及第二級毒品甲基安非他命之概括犯意，自九十
    一年十月一日下午起，至同年十一月六日下午二時許止，連續在臺中市○區○○
    路一段二五九號十一樓之二及其他不詳處所，以將第一級毒品海洛因捲入香煙中
    ，再點火吸食之方式，施用第一級毒品海洛因多次；另以將第二級毒品甲基安非
    他命置於玻璃吸食器內，下方用火加熱，吸食霧化氣體之方式，施用第二級毒品
    甲基安非他命多次。嗣先後於九十一年十月二日晚上十時三十分許、九十一年十
    一月六日晚上六時五分許，為警分別在臺中縣太平市○○街八巷三十號三樓、臺
    中市○區○○路一段二五九號十一樓之二查獲，並扣得第一級毒品海洛因二包（
    合計淨重一．○二公克、包裝重○．四四公克），含第一級毒品海洛因殘渣分裝
    袋一只，含第二級毒品甲基安非他命殘渣分裝袋二只，與甲○○所有供犯施用第
    二級毒品甲基安非他命所用之玻璃試管、塑膠吸管各一支，及分裝袋一包。
二、案經臺中市警察局、臺中市警察局第二分局先後移送、報請臺灣臺中地方法院檢
    察署檢察官偵查起訴。
    理  由
一、(1)、訊據被告甲○○對於：曾於右揭時地，連續以上開方式，分別施用第一級毒
    品海洛因及第二級毒品甲基安非他命多次。嗣先後為警查獲，並扣得上開證物之
    事實，坦承不諱，並有搜索扣押筆錄二紙，鑑定通知書一紙，照片八幀在卷可稽
    ，復有第一級毒品海洛因二包（合計淨重一．○二公克、包裝重○．四四公克）
    ，含第一級毒品海洛因殘渣分裝袋一只，含第二級毒品甲基安非他命殘渣分裝袋
    二只，玻璃試管、塑膠吸管各一支，及分裝袋一包扣案可資佐證。且被告先後為
    警查獲當時，分別經警採取其尿液送驗，結果均呈嗎啡、甲基安非他命陽性反應
    ，有臺中市衛生局煙毒尿液檢驗成績書二紙在卷可稽。是被告之自白應與事實相
    符。(2)、又被告曾因施用毒品案件，經本院以八十九年度毒聲字第六一七六號裁
    定送勒戒處所觀察、勒戒後，認有繼續施用毒品之傾向，經本院於八十九年十一
    月二十三日，以八十九年度毒聲字第六九四七號裁定令入戒治處所施以強制戒治
    一年。嗣經本院於九十年四月二十五日，以九十年度毒聲字第二○六九號裁定停
    止戒治，所餘戒治期間付保護管束，復經本院於九十年七月十日，以九十年度毒
    聲字第三三二一號裁定撤銷停止戒治，令入戒治處所施以強制戒治。戒治期滿後
    ，業經臺灣臺中地方法院檢察署檢察官於九十一年七月二日，以九十一年度毒偵
    字第二九二號為不起訴處分確定等情，有臺灣臺中地方法院檢察署刑案資料查註
    紀錄表、臺灣高等法院被告全國前案紀錄表各一紙，刑事裁定三份，不起訴處分
    書一份在卷可參。綜上，本件事證明確，被告於強制戒治期滿後，五年內再犯施
    用毒品之犯行堪予認定。
二、(1)、核被告所為，係分犯毒品危害防制條例第十條第一項施用第一級毒品罪與同
    法條第二項施用第二級毒品罪。被告持有上開第一級毒品海洛因及第二級毒品甲
    基安非他命之低度行為，已分別為其施用第一級毒品海洛因及第二級毒品甲基安
    非他命之高度行為所吸收，均不另論罪。又被告先後多次施用第一級毒品海洛因
    及第二級毒品甲基安非他命之行為，時間緊接，且觸犯構成要件相同之罪，顯係
    基於概括犯意為之，均為連續犯，應依刑法第五十六條規定，各論以一罪，並各
    加重其刑。又被告曾因違反肅清煙毒條例及麻醉藥品管理條例案件，先後經本院
    於八十四年二月二十三日、四月二十一日，分別以八十三年度訴字第四二九七號
    、八十四年度訴緝字第一八五號，判處有期徒刑四月、三年四月確定。復經本院
    以八十四年度聲字第二六九九號裁定應執行有期徒刑三年六月確定，甫於八十七
    年四月二十九日假釋期滿，未經撤銷，視為執行完畢，有臺灣臺中地方法院檢察
    署刑案資料查註紀錄表、臺灣高等法院被告全國前案紀錄表各一紙在卷可按，其
    於五年以內再犯本件有期徒刑以上之罪，為累犯，應依刑法第四十七條規定，各
    加重其刑，並依法各遞加重之。被告所犯上開二罪，犯意各別，罪名不同，應予
    分論併罰。(2)、爰審酌：被告正值壯年，竟不思向上，迭次施用毒品，施用期間
    非屬長期，犯罪手段尚屬平和，所為除殘害自己外，固未實際侵害他人之權益，
    然仍屬有害國本，暨犯罪後坦承犯行，態度良好等一切情狀，量處如主文所示之
    刑，並定其應執行之刑。(3)、末查：扣案之第一級毒品海洛因二包（合計淨重一
    ．○二公克、包裝重○．四四公克），及含第一級毒品海洛因殘渣分裝袋一只，
    含第二級毒品甲基安非他命殘渣分裝袋二只，因分別與第一級毒品海洛因及第二
    級毒品甲基安非他命，無法析離，均應依毒品危害防制條例第十八條第一項前段
    規定，予以宣告沒收銷燬之。另扣案之玻璃試管、塑膠吸管各一支，及分裝袋一
    包，均係被告所有，且供其犯施用第二級毒品甲基安非他命罪所用等情，業據被
    告供承在卷，應依刑法第三十八條第一項第二款規定，予以宣告沒收。至扣案之
    注射針筒一支及止血帶一條，核非屬違禁物，且非屬被告所有，亦非供被告犯本
    罪所用之物，自不得予以宣告沒收，附予敘明。
據上論斷，應依刑事訴訟法第二百九十九條第一項前段，毒品危害防制條例第十條第
一項、第二項、第十八條第一項前段、第二十三條第二項，刑法第十一條前段、第五
十六條、第四十七條、第五十一條第五款、第三十八條第一項第二款，判決如主文。
中      華      民      國      九十二      年      三      月    十二  日
                                    臺灣臺中地法院刑事第六庭
                法  官  唐  敏  寶
右正本證明與原本無異。
如不服本判決，應於送達後十日內向本院提出上訴狀（須附繕本），上訴於臺灣高等
法院臺中分院。
                                        書記官
中      華      民      國      九十二      年      三      月    十二  日
錄論罪科刑法條
毒品危害防制條例第十條：
施用第一級毒品者，處六月以上五年以下有期徒刑。
施用第二級毒品者，處三年以下有期徒刑。


司法院資訊處製作；財團法人民間司法改革基金會備份。
